臺灣臺中地方法院刑事判決　　　　　　　　　　　　　九十三年度金訴字第四五號
　　公　訴　人　臺灣臺中地方法院檢察署檢察官
　　被　　　告　甲○○
　　選任辯護人　陳世川律師
右列被告因詐欺案件，經檢察官提起公訴（九十三年度偵字第七○七八號）及移請併
案審理（臺灣臺中地方法院檢察署九十三年度偵字第一○四三五號），本院合議庭裁
定由受命法官獨任進行簡式審判程序，判決如左：
    主  文
甲○○連續幫助連續意圖為自己不法之所有，以詐術使人將本人之物交付，處有期徒
刑肆月，如易科罰金，以參佰元折算壹日。
    事  實
一、甲○○於民國九十二年十一月間某日，從報紙分類廣告得知某不詳姓名年籍、綽
    號「阿成」之成年男子欲租借他人之金融帳戶，其可預見「阿成」此舉之目的，
    可能係將購得之金融帳戶供作財產犯罪之不法用途，竟仍基於幫助「阿成」及其
    所屬之不法詐騙集團犯詐欺取財罪之不確定故意之概括犯意，與「阿成」連繫後
    ，先後於：(1)九十二年十一月二十日，約同在臺中市○○路與梅川西路口見面，
    以新臺幣（下同）一千元之代價，將其所有之台新國際商業銀行北臺中分行帳戶
    （帳號：00000000000000，下稱甲帳戶）之存摺、提款卡出租交付予「阿成」使
    用；(2)九十二年十二月初，約同在上址，以三千元之代價，將其所有之中國國際
    商業銀行豐原分行（帳號：00000000000，下稱乙帳戶）、臺中松竹郵局（帳號
    ：0000000，下稱丙帳戶）、臺北國際商業銀行臺中分行（帳號：0000000000000
    ，下稱丁帳戶）之存摺、提款卡出租交付予「阿成」使用。嗣「阿成」所屬之詐
    欺集團成員，乃基於為自己不法所有之概括犯意聯絡，連續為下列行為：於九
    十二年十一月二十四日，以電話向有意購買網路虛擬道具之孟仕仁詐稱：欲以二
    萬元之價格出售一筆「天幣」予孟仕仁，致孟仕仁陷於錯誤，依其所囑匯款二萬
    元至甲帳戶。於九十二年十一月二十五日，以電話向有意購買網路虛擬道具之
    丁○○詐稱：欲以五千元之價格出售一筆「天幣」予丁○○，致丁○○陷於錯誤
    ，依其所囑匯款五千元至甲帳戶。於九十二年十二月一日，以電話向丙○○之
    母余金綢詐稱：丙○○有一筆九千多元之稅款可退，致余金綢陷於錯誤，於同年
    月二日持丙○○之鹿港漁會提款卡至彰化縣鹿港鎮鹿港漁會旁提款機，依其指示
    操作，而受騙自丙○○帳戶內匯出四萬五千零六十三元至乙帳戶。於九十二年
    十二月二日，以電話向乙○○詐稱：乙○○有一筆九千八百六十三元之稅款可退
    ，致乙○○陷於錯誤，於同日持自己之世華聯合商業銀行提款卡，至附近提款機
    ，依其指示操作，而受騙由自己帳戶內匯出九千二百零二元至乙帳戶。「阿成」
    所屬之詐欺集團成員，於前開各筆款項匯入後，隨即予以提領一空。嗣孟仕仁、
    丁○○均未取得所購之「天幣」，亦未有退稅款匯入丙○○、乙○○之帳戶，其
    等始知受騙，而報警循線查獲上情。
二、案經臺中縣警察局豐原分局、臺中市警察局第五分局報請臺灣臺中地方法院檢察
    署檢察官偵查起訴及移請併案審理。
    理  由
一、訊據被告甲○○對上開事實坦白承認，核與被害人丙○○於警詢、偵訊及本院訊
    問時、被害人孟仕仁、丁○○、乙○○於警詢中所指訴情節相符，並有甲、乙、
    丙、丁帳戶之開戶立帳及交易明細資料、孟仕仁匯款之交易明細表、丁○○匯款
    之交易明細表、丙○○之帳戶存摺影本、乙○○匯款之交易明細表、匯款對帳單
    等件附卷可稽。又常人至金融機構開立帳戶並非難事，如非供犯罪之非法使用，
    衡情自無置自己名義帳戶不用，而出價取得他人帳戶使用之必要。且金融帳戶事
    關存戶個人財產權益之保障，具高度專有性，而該等專有物品如落入不明人士手
    中，極易被利用為財產犯罪工具，此係具備一般生活智識者皆能體察之常識。又
    詐欺集團使用他人存摺作為指示被害人匯款工具之犯罪類型層出不窮，並廣經各
    方媒體披載，常人對此均能知曉。本案被告為具基本智識之成年人，對於上開各
    情，自有認識，竟仍出租金融帳戶予不詳人士，其主觀上顯具有縱使他人取得該
    帳戶後，作為詐欺取財指定匯款工具，亦不違背其本意之不確定故意至明。再被
    告僅出租帳戶，並未參與上開犯罪集團詐欺取財之構成要件行為，此外又查無任
    何證據足資證明被告與該犯罪集團成員間有詐欺取財之犯意聯絡，是被告所為應
    僅構成詐欺取財之幫助行為。本案事證明確，被告犯行堪以認定。
二、核被告甲○○所為，係犯刑法第三十條第一項、刑法第三百三十九條第一項之幫
    助詐欺取財罪。公訴人於起訴時原認被告所為係涉犯刑法第三十條第一項、第三
    百四十條之幫助常業詐欺罪及洗錢防制法第九條第一項之洗錢罪嫌，惟公訴蒞庭
    檢察官業已更正起訴法條為刑法第三十條第一項、刑法第三百三十九條第一項之
    幫助詐欺取財罪，應予敘明。查上開「阿成」所屬詐欺集團成員所為前開、
    、、犯行，應論以連續詐欺取財既遂罪；而被告係基於幫助之犯意，出租金
    融帳戶供作指定被害人匯款之帳戶，故應論以幫助連續詐欺取財既遂犯，並依刑
    法第三十條第二項規定減輕其刑。檢察官移請併案審理之如事實欄一、部分
    ，因與起訴之、部分具有連續犯之裁判上一罪關係，本院自得併予審理。而
    被告先後二次出租提供其前開帳戶之存摺、提款卡，供詐欺集團作為詐欺取財之
    匯款工具之犯行，時間緊接、方法相同，觸犯構成要件相同之罪名，顯係基於概
    括犯意反覆為之，為連續犯，依刑法第五十六條規定以一罪論，並加重其刑，且
    與前開幫助犯減輕之情形，先加後減之。爰審酌被告出租金融帳戶之行為，使不
    法份子得以遂行其詐欺取財之目的，造成查緝詐欺集團之困難，助長犯罪氣焰，
    所為危害社會治安及被害人財產甚鉅，又其出租帳戶之數目與被害人遭詐欺匯款
    之人數、金額，及被告犯後坦認犯行，且已賠償被害人丁○○、丙○○、乙○○
    部分損失而與之達成和解（有各該和解書在卷可憑）之態度等一切情狀，量處如
    主文所示之刑，並諭知易科罰金之折算標準。
據上論斷，應依刑事訴訟法第二百七十三條之一第一項、第二百九十九條第一項前段
，刑法第五十六條、第三十條、第三百三十九條第一項、第四十一條第一項前段，罰
金罰鍰提高標準條例第一條前段、第二條，判決如主文。
中      華      民      國    九十三    年      九      月    二        日
                              臺灣臺中地方法院刑事第十庭
                                      法  官  蔡  建  興
右正本證明與原本無異。
如不服本判決，應於判決送達後十日內向本院提出上訴狀，上訴於臺灣高等法院臺中
分院( 須附繕本 )。
                                      書記官
中    華    民    國      九十三      年       九      月     二    日
附錄論罪科刑法條
中華民國刑法第三百三十九條第一項
意圖為自己或第三人不法之所有，以詐術使人將本人或第三人之物交付者，處五年以
下有期徒刑、拘役或科或併科一千元以下罰金。
